ACORDAO-COMPLETO-2412226

ACÓRDÃO DE RELAÇÃO

ACÓRDÃO DE RELAÇÃO 6568/2020 ATA 19/2020 - SEGUNDA CÂMARA

Acórdão 6568/2020-TCU-Segunda Câmara
Considerando que se trata de representação, com pedido de cautelar suspensiva, formulada pela Sefix Empresa de Segurança Ltda., nos termos do art. 113, § 1º, da Lei nº 8.666, de 1993, e dos arts. 235 e 237, VII, do RITCU, sobre os indícios de irregularidade no Pregão Eletrônico 19/2019 conduzido por Conselho Federal de Engenharia e Agronomia (Confea) para a contratação de serviços continuados de vigilância armada, noturna e diurna, nos edifícios de propriedade do Confea;
Considerando que a ora representante alegou a suposta restrição ao caráter competitivo do certame em face da exigência de propriedade dos equipamentos antes da contratação, no item 10.11.3 do edital, configurando a inibição à concorrência em vista da imposição de ônus tendente a, no mínimo, obrigar os licitantes a incorrerem em custos desnecessários antes da celebração do contrato;
Considerando que, após analisar a resposta apresentada pela Confea à prévia oitiva, a Selog constatou que, em 19/11/2019, o aludido pregão teria sido revogado em consonância com o Aviso de revogação, à Peça 17, para a subsequente supressão do aludido requisito restritivo à competitividade do certame no item 10.11.3 do edital condutor do Pregão Eletrônico 19/2019;
Considerando que o TCU, por meio do Acórdão 2.172/2020 proferido pela 2ª Câmara na Sessão Ordinária de 10/3/2020 (Relação n.º 6/2020) , conheceu da presente representação para, no mérito, considerá-la prejudicada, por perda de objeto, e, por essa linha, também considerar prejudicada a pleiteada cautelar suspensiva, sem prejuízo de prolatar as seguintes determinações:
	" (...) 1.7. Determinar que, doravante, o Conselho Federal de Engenharia e Agronomia abstenha-se de incorrer na falha detectada sobre o Pregão Eletrônico 19/2019 (revogado) com vistas a evitar ocorrência do mesmo vício em futuros certames e, especialmente, com vistas a evitar a recorrência da seguinte irregularidade:
	1.7.1. exigência prevista no item 10.11.3 do edital do certame para a comprovação da propriedade prévia de equipamentos (quatro armas de choque elétrico de lançamento de dardos energizados) como condição para a habilitação dos interessados no certame, sem a aferição do não comprometimento da competitividade no certame, da economicidade e da operacionalidade da contratação na definição do requisito, não observando, com isso, os princípios previstos no art. 30, § 6°, da Lei n.º 8.666, de 1993, em cotejo com o item 2.2 do Anexo VII-B da Instrução Normativa n.º 5, de 2017, do então Ministério do Planejamento, Desenvolvimento e Gestão e com o entendimento fixado pela Súmula n.º 272 do TCU;
	1.8. Determinar que a Selog adote as seguintes medidas:
	1.8.1. envie a cópia do presente Acórdão, com o respectivo parecer da unidade técnica (Peça 20) , à ora representante, para ciência, e ao Conselho Federal de Engenharia e Agronomia, para ciência, devendo o Confea informar o TCU sobre o efetivo resultado do novo processo de licitação no prazo máximo de 60 (sessenta) dias; e
	1.8.2. arquive o presente processo, nos termos art. 169, V, do RITCU."; 
Considerando que o Confea, em suma, havia informado que: (i) o novo pregão eletrônico teria sido realizado em 9/12/2019, com as correções pertinentes no item da habilitação técnica questionado; (ii) o objeto do Pregão Eletrônico 13/2019 teria sido adjudicado à empresa Euro Segurança Privada - Eireli sob o melhor lance de R$ 1.283.999,90, com valor negociado a R$ 1.281.680,00; e (iii) o Contrato Confea 4/2020 teria sido celebrado com a referida licitante vencedora em 29/1/2020, com prazo de vigência e de execução de doze meses, a partir de 18/2/202;
Considerando que, após a análise final do feito, a Selog teria constatado que o edital condutor do novo Pregão Eletrônico 13/2019 não teria em seu bojo a indevida exigência às licitantes no sentido da comprovação de propriedade do armamento antes da assinatura do contrato público e, ainda, à vista do amplo caráter competitivo do pregão substituto da questionada licitação, teria sido obtida proposta de preço mais vantajosa para a administração do que a obtida no certame anterior, de modo que a medida determinada pelo TCU, por meio do subitem 1.8.1 do Acórdão 2172/2020-TCU-Segunda Câmara, teria sido integralmente cumprida pelo Confea (Peças 36-37) ;
Considerando que a unidade técnica propôs: "13.1 considerar atendidas as medidas previstas no item 1.8.1 do Acórdão 2172/2020-TCU-Segunda Câmara; 13.2 informar ao Conselho Federal de Engenharia e Agronomia (Confea) que o conteúdo da deliberação que vier a ser proferida poderá ser consultado no endereço www.tcu.gov.br/acordaos; e 13.3 proceder ao arquivamento do processo com fundamento no art. 169, V, do Regimento Interno do TCU";
Os Ministros do Tribunal de Contas da União, reunidos em Sessão de 2ª Câmara, ACORDAM, por unanimidade, com fundamento nos arts. 143, inciso V, alínea "c", e 157, do Regimento Interno do TCU, aprovado pela Resolução n.º 246, de 2011, em considerar cumprido o item 1.8.1 do aludido Acórdão 2172/2020-TCU-Segunda Câmara; e prolatar a determinação a seguir indicada:
1. Processo TC-Processo 037.364/2019-7 (REPRESENTAÇÃO) 
	1.1. Representante: Sefix Empresa de Segurança Ltda. (CNPJ 13.277.344/0001-9) .
	1.2. Entidade: Conselho Federal de Engenharia e Agronomia (Confea) .
	1.3. Relator: Ministro-Substituto André Luís de Carvalho.
	1.4. Representante do Ministério Público: não atuou.
	1.5. Unidade Técnica: Secretaria de Controle Externo de Aquisições Logísticas (Selog) .
	1.6. Representação legal: Demétrio Rodrigo Ferronato (OAB-DF 36.077) , entre outros, representando o Conselho Federal de Engenharia e Agronomia; Antônio Dias dos Santos Neto (OAB-MG 104.691) , entre outros, representando a Sefix Empresa de Segurança Ltda. 
1.7. Fazer o correspondente registro na ata da presente sessão de julgamento e, a partir daí, promover o envio da subjacente determinação interna para que, nos termos da Resolução TCU n.º 315, de 2020, a unidade técnica adote as seguintes medidas:
1.7.1. envie a cópia do presente Acórdão, com a cópia do parecer da unidade técnica, à representante e ao Conselho Federal de Engenharia e Agronomia, para ciência; e
1.7.2. arquive o presente processo.

Segunda Câmara

Conselho Federal de Engenharia e Agronomia (Confea).

Sefix Empresa de Segurança Ltda. (CNPJ 13.277.344/0001-9).

ANDRÉ DE CARVALHO

Demétrio Rodrigo Ferronato (OAB-DF 36.077), entre outros, representando o Conselho Federal de Engenharia e Agronomia; Antônio Dias dos Santos Neto (OAB-MG 104.691), entre outros, representando a Sefix Empresa de Segurança Ltda.

Não atuou.

REPRESENTAÇÃO (REPR)

Secretaria de Controle Externo de Aquisições Logísticas (Selog).